臺灣臺中地方法院刑事判決　　　　　　　　　　　九十一年度中簡上字第三一號
　　上　訴　人　癸○○
　　即　被　告
　　選任辯護人　許曉萍律師
右列上訴人因違反家庭暴力防治法之傷害案件，不服本院臺中簡易庭九十一年度中簡
字第八八七號中華民國九十一年五月三十日第一審判決（聲請簡易處刑案號：臺灣臺
中地方法院檢察署九十一年度偵字第二０一二號）提起上訴，本院管轄之第二審合議
庭判決如左：
    主  文
上訴駁回。
    事  實
一、癸○○為壬○○之弟，二人屬家庭暴力防治法第三條第四款之家庭成員，雙方感
    情不睦且因照顧渠等母親素有爭執，癸○○於民國九十年十一月十二日下午六時
    三十分許，至臺中市○○區○○里○○路一號前壬○○所擺設之擺位，向壬○○
    質問外籍勞工照顧渠等母親費用分攤等問題時，雙方一言不合，雙方竟各基於普
    通傷害之故意，壬○○先以拳頭毆打癸○○之眼部，而癸○○亦徒手毆打壬○○
    之眼部，雙方徒手毆擊對方，壬○○旋持附近攤販乙○○攤位上之菜刀追逐癸○○，待壬○○所持菜刀經其妻子○勸阻取下後，癸○○復持攤位上大雨傘架毆擊
    壬○○之腳部，致癸○○受有左眼挫傷合併視網膜水腫之傷害（癸○○所犯傷害
    罪業經本院臺中簡易庭判處拘役四十日），壬○○則受有左眼瞼瘀血、結膜下出
    血、右前臂、右手背、右腳背、左膝、左上臂、左膝、右腳背多處瘀腫傷及右腳
    第五間趾骨折等傷害。
二、案經壬○○訴由臺中市警察局第四分局報告臺灣臺中地方法院檢察署檢察官偵查
    後聲請簡易判決處刑。
    理  由
一、訊據被告即上訴人（下稱被告）癸○○固坦承告訴人壬○○係其兄，二人係兄弟
    關係一節，惟矢口否認有何傷害犯行，辯稱其當時係指責告訴人壬○○有不孝之
    行為，告訴人壬○○即從攤位衝出來打其一拳，打在其左眼，其當時在攤位外，
    接著其手招架格擋，嗣旁邊攤位的人過來拉開其與告訴人，告訴人壬○○復到旁
    邊攤位拿菜刀追殺，其見狀就快跑，根本沒時間打告訴人，亦無持大雨傘架打告
    訴人，是告訴人打人還要告人云云，復辯稱告訴人壬○○腳部受傷可能是衝出攤
    位欲打伊，自己碰撞所致云云。經查：
  (1)被告確有於九十年十一月十二日下午六時三十分許，在臺中市○○區○○里○○
    路一號前告訴人壬○○所擺設之擺位，因外籍勞工照顧渠等母親等問題發生爭執
    ，而徒手毆打告訴人壬○○之眼部等部位，被告癸○○復持攤位上大雨傘架毆擊
    告訴人壬○○之腳部等情事，業據告訴人迭於警偵訊及本院審理中指訴歷歷，而
    被告癸○○於偵查中已坦承告訴人毆打其眼睛，其有招架，亦有還手毆打告訴人
    等情，其於偵查中時供稱當天其和告訴人壬○○為照顧母親的問題爭吵，告訴人
    即衝過來打我眼睛，眼睛有受傷，之後告訴人一直打我，我有招架，也有還手打
    他，後來旁邊攤位的人有人架開我們，之後告訴人又到證人乙○○的攤位拿菜刀
    追我，他沒有殺到我，證人己○○有去和告訴人壬○○理論，當時其和告訴人壬○○在吵時，證人己○○（所涉傷害、恐嚇犯嫌，業經臺灣臺中地方法院檢察署
    檢察官不起訴處分）與告訴人之妻子○在吵架，並沒有拉著告訴人，被告之妻曾
    素珠（所涉傷害、恐嚇犯嫌，業經臺灣臺中地方法院檢察署檢察官不起訴處分）
    在較後面的攤位，並未在現場，其聽到有人吵架才趕過來等語。
  (2)又證人即被告及告訴人之姐己○○於偵查中陳稱其有看到壬○○打癸○○，癸○○也打壬○○，他們在互毆等語。證人甲○於偵查中證稱其看到告訴人及被告二
    人在互毆，其拉開二人，不讓他們吵，其並未看到曾素珠拉告訴人壬○○，被告
    癸○○打他的腳等語，復於本院調查中證稱其在案發現場擺攤位賣水果，九十年
    十一月十二日下午六時三十分許其有見到壬○○、癸○○兄弟打架，其有將二人
    拉開，當時其並未和渠等二人說話，因其要趕回家作飯，之後他們發生什麼事並
    不清楚，至於他們吵架內容是什麼並不知道，其是好意叫他們不要打架等語，復
    稱其當時要收攤位，其有聽到吵架的聲音，其抬頭看到壬○○、癸○○兄弟二人
    在打架，因其很緊張，只見到他們在打架，但他們怎麼打其並不清楚，其將二人
    拉開，並勸他們不要吵架就離開等語，另稱並未看到證人曾素珠、己○○在現場
    ，亦不知道被告癸○○有無持工具打架，亦沒看到被告持傘架，後來他們怎麼吵
    並不清楚等語，又稱二人打架位置在攤位上，但詳細地點其記不起來，他們怎麼
    吵其不知道等語。另證人乙○○於偵查中證稱其見到告訴人與被告二人在吵架拉
    扯等語。是以證人己○○、甲○、乙○○均證稱被告癸○○、告訴人壬○○有相
    互毆打之情事。而被告之妻曾素珠於警訊時亦陳稱係告訴人壬○○先出手打被告
    癸○○的等語，亦徵確有被告及告訴人互毆情事，應無疑義。
  (4)又告訴人受有左眼瞼瘀血、結膜下出血、右前臂、右手背、右腳背、左膝、左上
    臂、左膝、右腳背多處瘀腫傷及右腳第五間趾骨折等傷害一節，有行政院衛生署
    臺中醫院九０中醫證字第一一二一號驗傷診斷書一份在卷可憑。而證人即被告及
    告訴人之姐夫丙○○於本院調查中證稱當天發生過程其並未在場，惟事後其至派
    出所，才得知此事，是告訴人找其過去，因其係告訴人及被告之姐夫，因此前去
    瞭解，在派出所有看到告訴人壬○○有點跛，腳部受傷，臉部有瘀青，事後其詢
    問告訴人，其表示係遭被告癸○○、證人己○○毆打，其係當日七時許至春社派
    出所，當時告訴人在做筆錄等語，其所述告訴人有點跛，腳部受傷，臉部有瘀等
    情，亦與上開驗傷診斷書記載之傷勢大致相符。被告雖稱證人丙○○所述不實，
    復以證人即丙○○之妻即被告及告訴人之姐庚○○、其子張志榮、丁○○可證其
    事云云，而證人庚○○、張志榮、丁○○均於審理中證稱未見告訴人有何傷勢云
    云。惟查：證人即被告之二姐庚○○證稱其知悉其夫丙○○有至本院作證，惟其
並未與丙○○住在一起，是其私人因素云云，復稱其是在被告與告訴人打完後，
    告訴人打電話叫其馬上回家，並表示告訴人與被告吵架，當日時其責罵告訴人，
    告訴人即掛其電話，接著告訴人打電話給證人丙○○，張某才至警局，後來其叫
    兒子丁○○載其至派出所，張志榮也一起同行，當時渠等並未進入派出所，但有
    看到告訴人自派出所出來，還去做生意，當時告訴人壬○○沒有受傷，也沒有看
    到有流血的現象，否則他就去醫院了，是告訴人先從派出所出來還是被告其忘記
    了，張志榮先離開，之後其到母親家，當時有進去看母親，那時我母親已經去看
    醫生回家了，其去一下就回家，是由其子丁○○載其回家的云云，復稱當天告訴
    人自派出所出來時並未看到其走路一跛一跛的，當時太陽已下山，天色已暗，其
    站在派出所門口階梯，看到告訴人著長褲及長袖衣服云云。另證人即被告及告訴
    人之外甥張志榮於本院審理中證稱其不知告訴人與被告為何吵架，當天其工作完
    回家，接到母親打電話表示其大舅（指告訴人壬○○）拿刀要殺小舅（指被告癸○○），要其趕快去看一下，之後其與一位朋友開車載他一起先到攤位那邊，但
    未看到人，再回外婆家，看到我大阿姨（指證人戊○○），當時他們說大舅與小
    舅均在警察局，我到派出所時，只看到大舅，而我父親（指證人丙○○）在現場
    泡茶，至於我弟弟（指證人丁○○）後來才跟母親（指證人庚○○）及妹妹則一
    同至派出所，他們一起坐計程車前來，那時大舅正在派出所做筆錄，而我與父親
    吵架，接著我與父親就被警察趕出來，大舅做完筆錄，小舅就氣衝衝拿一把刀進
    入派出所，那把刀即是大舅拿來砍小舅的刀，而我父親復進入派出所內與一名人
    員吵架，吵完後即相約至對面喝酒，而我們一群人即在門口聊天，之後我即離開
    派出所，我與朋友先去看外婆，而我母親及妹妹還留在派出所門口，我到外婆家
    時，當時已有一位阿姨在那邊，而我去外婆家路上先接到妹妹的電話，說證人丁○○與大舅在吵架，我先去警局，但發現他們不在警局內，復至大舅攤位看到弟
    弟丁○○與大舅吵架，後來我與大舅因我家的事吵起來，當時我父親罵我弟弟目
    無尊長，之後約晚間十時，我父親很生氣要我回家，當我與大舅吵架時，我母親
    、弟妹等人均在場，後來我四阿姨也有來。接著我母親、妹妹連同朋友回家，我
    弟弟與父親一起走的云云，復稱其在派出所及攤位上與其舅即告訴人吵架時，並
    未看到告訴人身上有受傷，沒有流血，也沒有瘀青等傷，當時其穿長褲，上衣是
    淺色衣服，但不記得是長袖或短袖，且其未看到告訴人走時是否跛行，因其不是
    坐著就是站著云云。另證人即被告及告訴人之外甥丁○○於本院審理中證稱當日
    其人在外面，其母（即證人庚○○）打電話表示大舅拿刀砍小舅，之後其與母親
    、妹妹搭計程車至派出所，到達時其兄（即證人張志榮）已先在場，他是和朋友
    先開車過去，當時已爭吵完，其到派出所時在場有其與母親、兄、妹及其兄之朋
    友，當時其看到小舅媽（指證人曾素珠）找到大舅持以砍小舅的刀，並帶到派出
    所，後來我父親出來，我大舅與小舅也跟著出來，之後我與母親、妹一同至小舅
    的攤位瞭解情形，但看到大舅仍在那邊工作，走路也無跛腳的情形，都很正常，
    後來我與大舅有言語爭執，接著我父親開車過來，而哥哥（指證人張志榮）也與
    我大舅爭執，因我父親有喝酒，在那邊亂罵，因此我就開父親的車載他回家，我
    離開後由張志榮開車載母親回家，因其一回到家時母親接著到家云云，其在派出
    所及攤位均未見告訴人身上有受傷，其在派出所時是在門口，復稱其與大舅發生
    爭執是因其指責身上沒傷為何講其遭毆打，且指責其拿刀砍小舅即是不對云云，
    復稱告訴人穿著長褲，身著何衣服則不記得云云。綜觀證人庚○○、丁○○、張
    志榮證述內容，非惟渠等就如何到派出所之情形不一，且證人丙○○於告訴人在
    派出所內製做警訊筆錄時亦身處派出所內，而證人庚○○、丁○○、張志榮等三
    人係在派出所門口，且當時天色已暗，而證人係著長褲、長袖上衣，其就告訴人
    所受傷勢，顯非如證人丙○○在派出所內所見聞清晰，又證人庚○○自承於告訴
    人電告其與被告發生爭執之時，證人庚○○即指責告訴人，而證人丁○○、張志
    榮亦均自承當日告訴人警訊後與告訴人爭吵等情觀之，顯見渠等與告訴人親誼不
    諧，立場失之偏頗，足以證述尚未足憑信。
  (5)告訴人壬○○於本院調查中稱當時其質問證人己○○就外勞煮飯給他和自己吃，
    有問題嗎，而被告癸○○、證人己○○就到攤位打伊，被告一心要打死伊，就是
    為了財產還手毆打告訴人云云，告訴人之代理人何志揚於本院審理中亦稱證人戊○○於本院審理前一週毆打證人辛○○云云，另提出診斷證明一紙為憑，而被告
    癸○○於本院調查中稱母親都是伊在照顧，證人即被告、告訴人之姐辛○○都來
    向母親要地契，母親去世後喪葬費都是伊支付的，到目前也沒和伊結算，證人辛○○是和告訴人壬○○勾串云云，另提出證人辛○○書立與姐妹斷絕關係之書信
    部分影本一份，又證人即被告及告訴人之姐庚○○稱其因「私人因素」未與證人
    即其夫丙○○同居，復依被告之選任辯護人聲請本院於審理中傳訊指證其夫丙○○證述不實，而證人即庚○○之子、被告及告訴人之外甥張志榮、丁○○二人復
    自承於當日事後均與告訴人吵架云云，且證人張志榮於派出所時復與其父即證人
    丙○○吵架云云，顯見其親戚家庭關係極為不睦，衡諸其家庭成員與相關親戚感
    情惡劣，告訴人及被告互控傷害之指訴及出面作證之親屬證述內容均難免有誇大
    變形之處，惟就被告癸○○於偵訊中自承遭告訴人毆擊後有招架，也有還手毆打
    告訴人等語，證人即被告癸○○之姐己○○原於偵查中亦陳稱其有看到壬○○打
    癸○○，癸○○也打壬○○，他們在互毆等語，證人己○○係與被告同赴告訴人
    攤位質問爭執，且於證述中均指責告訴人如何毆打追殺被告，其證詞語多有利被
    告，是以其於偵查中供證稱告訴人壬○○、被告癸○○係互毆等情，應係可採。
    又證人乙○○於偵查中證稱其見到告訴人與被告二人在吵架拉扯等情，證人甲○
    於偵查中證稱其看到告訴人及被告二人在互毆等情，證人乙○○、甲○均係在場
    之人，且被告、告訴人及渠等家族並難認有何特殊利害關係，其證述亦較為可採
    ，而證人丙○○事後於派出所時亦見告訴人有點跛，腳部受傷，臉部有瘀青等情
    ，核與告訴人提出之行政院衛生署臺中醫院九０中醫證字第一一二一號驗傷診斷
    書所記載之告訴人所受傷勢情形大致相符，顯見告訴人壬○○與被告癸○○互毆
    之事實，應無疑義。而告訴人壬○○指訴其腳部遭被告癸○○持大雨傘架打傷，
    亦與其受傷部位相符，而互毆現場係攤販攤位之前，攤販使用大雨傘架亦屬常事
    ，在告訴人及被告兄弟二人感情不睦，當日已為渠等之母聘僱外勞之事爭執糾紛
    乃至互毆，且告訴人猶持菜刀追逐被告，雙方衝突激烈，告訴人指訴被告復持以
    現場大雨傘架毆擊告訴人一節，應非無稽。
  (6)另證人即告訴人之妻子○於本院審理中證稱剛開始證人己○○與被告走過來和告
    訴人壬○○爭吵，爭吵到後來癸○○就一拳壬○○打過來，打到頭部及眼睛，接
    著連打告訴人好幾下，後來他們在告訴人壬○○攤位附近爭吵，最後己○○拉住
    壬○○，不讓他們爭吵，拉的過程整個衣服都拉破，之後壬○○被打的很痛，並
    且他們向乙○○的攤位爭吵過去，告訴人壬○○在乙○○的攤位上拿一把菜刀要
    防衛自己，其在一旁將菜刀拿來交還給乙○○，之後壬○○有回到自己的攤位一
    下，然後又走去癸○○之攤位，質問為何要打他的眼睛及頭部，壬○○在癸○○
    攤位時，被告之妻曾素珠就拉住告訴人壬○○，而癸○○拿起他自己攤位之大雨
    傘架從很高的地方往告訴人壬○○的腳打下去，打到腳踝的腳掌背靠小趾部分，
    接著告訴人就快倒下去，走路時一跛一跛的，而被告還要打告訴人，但旁邊有人
    扶著告訴人，被告才沒打下去，當時證人辛○○也有說不能再打了，打完之後沒
    多久告訴人就去派出所做筆錄，大雨傘架是放在被告攤位右邊，約重十五台斤，
    被告打告訴人時，曾素珠捉住告訴人，告訴人根本沒辦法閃躲，當時被告用傘架
    基座打告訴人壬○○的腳，是基座打到壬○○的腳等語。證人即癸○○之姐辛○○於本院調查中證稱一開始其未在現場，是吵到一半時其才到場，其有看到被告
    癸○○持大雨傘架在打告訴人壬○○的腳，被告癸○○還要打時其有阻止，當時
    亦有見到壬○○眼睛腫起來，其並未看到癸○○有受傷，之後壬○○就回他的攤
    位，被告癸○○還責備其多管閒事，其表示兄弟吵架母親會傷心，之後二人不知
    跑到何處，也沒看到打架等語，復於審理中稱其有見到告訴人遭人捉住，而被告
    持大雨傘架毆打告訴人，雨傘人架不知是何人的，但當時告訴人有跌倒，被告還
    要繼續打他，其有阻止，其並未看清楚告訴人如何被捉，但有看到被告拿雨傘架
    打告訴人，後來告訴人斜著倒下去，其看到告訴人被打到一下，之後旁邊的人就
    勸被告不要打，被告有罵我，我有回嘴等語，告訴人係遭打到腳踝下面腳掌背部
    位等語，復稱是證人曾素珠拉著告訴人云云，繼稱拿菜刀的事情其並未看到，那
    是前半部分，其只有看到被告拿大雨傘架打告訴人，之後其離開去看母親，約晚
    間七時多許，告訴人與被告攤位至少隔三、四個攤位，至於證人乙○○之攤位在
    二人攤位之間，告訴人遭毆打之位置是較靠被告癸○○之攤位，就在乙○○與癸○○攤位中間，其看到時被告已持雨傘架在手上，拿起傘架之位置是較靠被告之
    攤位等語。被告雖另辯以證人子○係告訴人壬○○之妻，所證述內容難免偏頗，
    而證人辛○○都來向母親要地契，母親去世後喪葬費都是被告支付的，到目前也
    沒和被告結算，證人辛○○是和告訴人勾串云云。查證人即被告及告訴人之姐戊○○於本院審理中亦證稱當時辛○○並未在現場，而係在娘家與母親吵架云云。
    經查：證人辛○○於本院調查中證稱一開始其未在現場，是吵到一半時其才到場
    ，其有看到被告癸○○持大雨傘架在打告訴人壬○○的腳等語，復稱拿菜刀的事
    情其並未看到，那是前半部分，其只有看到被告拿大雨傘架打告訴人壬○○等語
    ，其亦陳稱在事發之初並未在場，之後其離開去看母親等情。證人戊○○於本院
    審理中證稱當天下午六時三十分其回娘家，有聽聞證人丁○○、張志榮稱上面的
    人在打架等語，而辛○○與之在家中，當時證人辛○○與其母大小聲，其就責罵
    辛○○，並質問證人辛○○為何與母親吵架，當時證人辛○○向母親要地契，之
    後證人辛○○向其下跪，其母親趕證人辛○○走，但她不走，一直到晚上八時許
    ，其方才載母親去就醫，證人辛○○在之前才剛走，辛○○一出門，其與母親才
    出門，其係於六時三十五分到達娘家，當時辛○○與其吵架，因其要載女兒回家
    ，有先看時間，當時是六時三十五分云云，然查證人即被告之外甥丁○○於本院
    審理中證稱當日其人在外面，其母（即證人庚○○）打電話表示大舅（指告訴人
    壬○○）拿刀砍小舅（指被告癸○○），之後其與母親、妹妹搭計程車至派出所
    ，到達時其兄（即證人張志榮）已先在場，他是和朋友先開車過去等語，另證人
    即被告之外甥張志榮於本院審理中證稱其不知告訴人與被告為何吵架，當天其工
    作完回家，接到母親打電話表示其大舅（指告訴人壬○○）拿刀要殺小舅（指被
    告癸○○），要其趕快去看一下，之後其與一位朋友開車載他一起先到攤位那邊
    ，但未看到人，再趕至外婆家，看到我大阿姨（指證人戊○○），當時他們說大
    舅與小舅均在警察局，我到派出所時，只看到大舅，而我父親（指訴人丙○○）
    在現場泡茶，至於我弟弟（指證人丁○○）後來才跟母親（指證人庚○○）及妹
    妹則一同至派出所，他們一起坐計程車前來等語，依證人丁○○係與其母庚○○
    及其妹搭計程車同赴派出所，而證人張志榮所述其係到被告之母家中（即證人戊○○所稱之娘家），看到大阿姨等人方才得知告訴人及被告在警察局，證人張志
    榮係自證人戊○○處方才得知告訴人、被告二人事後已在警局，而證人丁○○等
    人係另自行搭計程車至警局，綜觀上情，證人戊○○顯不可能係自證人張志榮、
    丁○○處得知告訴人與被告有打架之情事，其證述內容，顯難認與事實相符，被
    告復提出證人辛○○書立與姐妹斷絕關係之書信部分影本一份，其內記載被告與
    告訴人衡突之內容過程其不是很清楚云云，惟此審判外之書面記載，已難資採為
    證據，且就其記載內容字意不明，已難遽以認定其證述內容不實。惟姑不論證人
    子○、辛○○證述內容是否屬實，然此均無解於被告與告訴人互毆之事實。
  (7)被告癸○○復稱其只是格擋告訴人之攻擊，係正當防衛云云，惟按正當防衛必須
    對於現在不法之侵害始得為之，侵害業已過去，即無正當防衛可言。至彼此互毆
    ，又必以一方初無傷人之行為，因排除對方不法之侵害而加以還擊，始得以正當
    防衛論。故侵害已過去後之報復行為，與無從分別何方為不法侵害之互毆行為，
    均不得主張防衛權（最高法院三十年度上字第一０四０號判例可資參照）。又衡
    之一般社會經驗法則互毆係屬多數動作構成單純一罪而互為攻擊之傷害行為，縱
    令一方先行出手，而還擊一方在客觀上苟非單純僅對於現在不法之侵害為必要排
    除之反擊行為，因其本即有傷害之犯意存在，則對其互為攻擊之還手反擊行為，
    自無主張防衛權之餘地（最高法院八十四年度台非字第二０八號判決意旨參照）
    。查本件縱令告訴人行先出手毆擊，惟被告夥同證人己○○至告訴人攤位質問告
    訴人而生不諧，並於現場還擊互毆，造成告訴人受有多處傷害，而告訴人復持菜
    刀追逐被告，待經證人即告訴人之妻子○搶下菜刀後，被告復持大雨傘架毆打告
    訴人，其相互毆打過程，顯均有傷害之故意，而非僅係排除對方不法侵害之防衛
    行為，被告癸○○辯以係正當防衛云云，亦不足採。
    綜上所述，本院認被告癸○○係與告訴人壬○○互毆，其過程告訴人壬○○猶持
    菜刀追逐被告，而被告癸○○復持大雨傘架毆打告訴人壬○○等情，事證明確，
    犯行洵堪認定。
二、核被告癸○○所為，係犯刑法第二百七十七條第一項之傷害罪，屬於家庭暴力防
    治法第二條第二項之家庭暴力罪。本案經本院審理結果，認原審依刑事訴訟法第
    四百四十九條第一項前段、第四百五十四條第二項，刑法第二百七十七條第一項
    、第四十一條第一項前段、罰金罰鍰提高標準條例第一條前段、第二條，判處被
    告拘役四十日，如易科罰金，以三百元折算一日等情，其認事用法及量刑尚無不
    當，上訴意旨略以：其並無毆打告訴人壬○○、其係正當防衛云云，為無理由，
    應予駁回。另證人乙○○於偵查中已陳明未見到告訴人及被告打架的經過等語，
    選任辯護人猶具狀稱請求傳訊證人乙○○有無見被告取傘毆打告訴人之情形，顯
    無再次傳訊必要；另大雨傘架雖係用於毆打告訴人之犯罪所用之物，且證人子○
    證稱大雨傘架係被告所有云云，縱令該大雨傘架係被告犯罪所用之物且為被告所
    有，惟該大雨傘架既未扣案，又非違禁物，未免執行困難，爰不為沒收之諭知，
    附此敘明。
據上論斷，應依刑事訴訟法第四百五十五條之一第一項、第三項、第三百六十八條，
判決如主文。
中      華      民      國      九十一      年    十二    月    三      日
                            臺灣臺中地方法院刑事第二庭
                                審判長法  官  張智雄
                                      法  官  蔡建興
                                      法  官  陳  葳
右正本證明與原本無異。
本件不得上訴。
                                      書記官
中      華      民      國      九十一      年    十二    月    三      日
